臺灣臺中地方法院刑事判決　　　　　 100年度交易字第1000號
公　訴　人　臺灣臺中地方法院檢察署檢察官
被　　　告　邱建盛
上列被告因過失傷害案件，經檢察官提起公訴（100年度偵字第1
1855、15564號），本院判決如下：
    主    文
邱建盛犯過失傷害罪，處有期徒刑月，如易科罰金，以新臺幣
壹仟元折算壹日。
    犯罪事實
一、邱建盛於民國100年1月17日上午7時30分許，駕駛車牌號碼Y
    F－9533號自用小貨車，從位在臺中市○區○○路409號自家
    住處之門口駛出，正右轉起步欲往興大路方向行駛時（該段
    道路為一右彎之彎道），渠本應注意駕駛人起駛前應顯示方
    向燈，注意前後左右有無障礙或車輛行人，並應讓行進中之
    車輛行人優先通行，以避免危險之發生，而依當時情形，並
    無不能注意之情事，惟邱建盛竟疏於注意及此，即貿然將車
    輛駛出起步行駛，致車輛之左前車頭部位因此不慎撞擊劉朝
    能所騎車牌號碼3FC－862號重型機車之右側車身（劉朝能當
    時係騎車同方向沿臺中路往興大路方向行駛，車輛並在行進
    中），造成劉朝能因此人車倒地，受有左脛骨平台關節面粉
    碎性骨折、左側第6、7、8肋骨骨折、雙手及左膝多處擦傷
    等傷害。邱建盛於駕車肇事犯罪後，尚未經有偵查權限之公
    務員發覺前，主動向據報前往處理之警員表明為肇事人，自
    首而接受裁判。
二、案經劉朝能訴由臺中市政府警察局第三分局報告臺灣臺中地
    方法院檢察署檢察官偵查起訴。
    理    由
一、證據能力之說明﹕
    按現行刑事訴訟法為保障被告之反對詰問權，排除具有虛偽
    危險性之傳聞證據，以求實體真實之發現，於該法第159條
    第1項明定被告以外之人於審判外之言詞或書面陳述，除法
    律有規定者外，不得作為證據。而刑事訴訟法第159條之1至
    159條之4有傳聞法則之例外規定，且被告以外之人於審判外
    之陳述，雖不符前4條之規定，而經當事人於審判程序同意
    作為證據，法院審酌該言詞陳述或書面陳述作成時之情況，
    認為適當者，亦得為證據；當事人、代理人或辯護人於法院
    調查證據時，知有第159條第1項不得為證據之情形，而未於
    言詞辯論終結前聲明異議者，視為有前項之同意，刑事訴訟
    法第159條之5定有明文。本件關於以下論及之證人即告訴人
    劉朝能於警詢之證述，係屬被告以外之人於審判外之書面陳
    述，而檢察官、被告並未就上開陳述有所爭執，且迄於言詞
    辯論終結前，均未主張有刑事訴訟法第15 9條第1項不得為
    證據之情形，是應認已同意作為證據，且經本院審酌後，認
    無不適當之情形，應認具有證據能力，合先敘明。
二、認定犯罪事實所憑之證據及理由﹕
    訊據被告邱建盛對於其上開過失傷害犯行，於本院審理時坦
    承不諱，核與證人即告訴人劉朝能於警詢之證述大致相符，
    並有道路交通事故現場圖1紙、道路交通事故報告表(一)、(二)1
    份、臺中市○○○○○道路交通事故談話紀錄表2份、道路
    交通事故當事人酒精測定紀錄表2紙、交通事故補充資料表1
    紙、道路交通事故初步分析研判表1紙、現場照片9張、財團
    法人大里仁愛醫院診斷證明書1紙、臺中市車輛行車事故鑑
    定委員會鑑定意見書1份等附卷可稽。按行車起駛前應顯示
    方向燈，注意前後左右有無障礙或車輛行人，並應讓行進中
    之車輛行人優先通行，道路交通安全規則第89條第1項第7款
    定有明文；本件被告駕車從位在臺中市○區○○路409號自
    家住處之門口駛出，正右轉起步欲往興大路方向行駛時（該
    段道路為一右彎之彎道），渠本應注意駕駛人起駛前應顯示
    方向燈，注意前後左右有無障礙或車輛行人，並應讓行進中
    之車輛行人優先通行，以避免危險之發生，而依當時情形，
    又無不能注意之情事，竟疏未注意，即貿然將車輛駛出起步
    行駛，以致肇事，致告訴人受有左脛骨平台關節面粉碎性骨
    折、左側第6、7、8肋骨骨折、雙手及左膝多處擦傷等傷害
    ，則被告具有過失，且其過失與告訴人之傷害間有相當因果
    關係。綜上所述，本件事證明確，被告之過失傷害犯行洵堪
    認定。
三、論罪科刑﹕
    核被告所為，係犯刑法第284條第1項前段之過失傷害罪。又
    被告於肇事後，尚未經有偵查權之公務員發覺前，主動向據
    報前往處理之員警表明為肇事人，自首而接受裁判，有臺中
    市警察局交通事故肇事人自首情形紀錄表1紙在卷可憑，爰
    依刑法第62條前段規定，減輕其刑。爰審酌被告之過失傷害
    犯行，造成告訴人上開傷害，且被告迄今未賠償告訴人之損
    害等一切情狀，量處如主文所示之刑，並諭知易科罰金之折
    算標準。
四、適用之法律﹕
  (一)刑事訴訟法第299條第1項前段。
  (二)刑法第284條第1項前段、第41條第1項前段、第62條前段。
  (三)刑法施行法第1條之1第1項、第2項前段。
本案經檢察官張良旭到庭執行職務。
中    華    民    國  100     年    12    月    30    日
                      刑事第十四庭  法  官  戴嘉慧
上正本證明與原本無異。
如不服本判決，應於收受送達後10日內向本院提出上訴書狀（應
敘述具體理由並附繕本）。上訴書狀如未敘述理由，應於上訴期
間屆滿後20日內補提理由書於本院。
告訴人或被害人對於判決如有不服具備理由請求檢察官上訴者，
其上訴期間之計算係以檢察官收受判決正本之日期為準。
                                    書記官  劉晴芬
中    華    民    國   100    年    12    月    30    日
【附錄本案論罪科刑法條】
《刑法第284條第1項》
因過失傷害人者，處6月以下有期徒刑、拘役或5百元以下罰金，
致重傷者，處1年以下有期徒刑、拘役或5百元以下罰金。